臺灣基隆地方法院刑事判決　
111年度交易字第109號
公  訴  人  臺灣基隆地方檢察署檢察官
被      告  張育瑋


上列被告因公共危險案件，經檢察官提起公訴（111年度偵字第2
482號），本院判決如下：
    主  文
張育瑋犯刑法第185條之3第1項第1款之罪，處有期徒刑玖月。
    事  實
一、張育瑋明知服用酒類過量會導致反應遲鈍、注意力減低之結
    果，此時若駕駛動力交通工具行駛於道路上，肇事之機率及
    危險性均遠較正常人為高，仍於民國111年3月14日上午6時
    至中午12時許，在基隆市碧砂漁港後方工地，飲用米酒1瓶
    後，未待體內酒精退卻，即於同日下午1時許，基於違反刑
    法第185條之3第1項第1款之犯意，騎乘車牌號碼000-0000號
    普通重型機車上路，嗣於同日下午1時30分許，途經基隆市○
    ○區○○路00號前，因騎車未戴口罩抽菸為警攔查，並見其酒
    味濃厚，遂對其實施吐氣酒精濃度測試，測得其吐氣中所含
    酒精濃度達每公升0.98毫克，始查知上情。
二、案經基隆市警察局第二分局報告臺灣基隆地方檢察署檢察官
    偵查起訴。
    理  由
壹、證據能力
  　本判決以下所引用之證據，公訴人、被告張育瑋於本案言詞
    辯論終結前，均未爭執其證據能力，本院審酌該等證據作成
    或取得之狀況，並無非法或不當取證之情事，且無顯不可信
    之情況，復經本院於審判期日就上開證據依法進行調查、辯
    論，自均具有證據能力。
貳、實體事項
一、上揭事實，業據被告於偵查中、審理時坦承不諱，並有酒精
    測定紀錄表、基隆市警察局舉發違反道路交通管理事件通知單
    、酒後時間確認單、財團法人台灣商品檢測驗證中心呼氣酒
    精測試器檢定合格證書、公路監理電子閘門系統查詢資料、
    車籍資料報表等件在卷可參（見偵卷第21至27頁、第39至41
    頁），足見被告上揭自白與事實相符，堪以採信。本案事證
    明確，被告犯行洵堪認定，應依法論科。
二、核被告所為，係犯刑法第185條之3第1項第1款之罪。爰審酌
    被告明知服用酒類對人之意識能力具有不良影響，是酒後駕
    車對一般往來之公眾及駕駛人自身皆具有高度危險性，仍漠
    視自己安危及罔顧公眾安全駕駛上路，幸於本案並未實際造
    成他人之身體損傷及財產損失；兼衡其坦承犯行之犯後態度
    、曾數次因酒駕案件經論罪科刑並執行完畢之素行（有臺灣
    高等法院被告前案紀錄表在卷可查）、呼氣酒精濃度之超標
    程度；暨考量其於審理中自述學歷為高職畢業，在私人環保
    公司上班，月薪約新臺幣2萬多元，未婚，無子女，家庭經
    濟狀況勉持等一切情狀，量處如主文所示之刑，以資懲儆。
據上論斷，應依刑事訴訟法第284條之1、第299條第1項前段，判
決如主文。
本案經檢察官江柏青提起公訴，檢察官林姿妤到庭執行職務。
中　　華　　民　　國　　111 　年　　8 　　月　　1 　　日
                  刑事第六庭    法　官　施又傑
以上正本證明與原本無異。
如不服本判決應於收受送達後20日內向本院提出上訴書狀，並應
敘述具體理由；其未敘述上訴理由者，應於上訴期間屆滿後20日
內向本院補提理由書（均須按他造當事人之人數附繕）「切勿逕
送上級法院」。
中　　華　　民　　國　　111 　年　　8 　　月　　1 　　日
                                書記官  連珮涵
附錄本案論罪科刑法條全文：
中華民國刑法第185條之3
駕駛動力交通工具而有下列情形之一者，處3年以下有期徒刑，
得併科30萬元以下罰金：
一、吐氣所含酒精濃度達每公升零點二五毫克或血液中酒精濃度
    達百分之零點零五以上。
二、有前款以外之其他情事足認服用酒類或其他相類之物，致不
    能安全駕駛。
三、服用毒品、麻醉藥品或其他相類之物，致不能安全駕駛。
因而致人於死者，處3年以上10年以下有期徒刑，得併科2百萬元
以下罰金；致重傷者，處1年以上7年以下有期徒刑，得併科1百
萬元以下罰金。
曾犯本條或陸海空軍刑法第54條之罪，經有罪判決確定或經緩起
訴處分確定，於十年內再犯第1項之罪因而致人於死者，處無期
徒刑或5年以上有期徒刑，得併科3百萬元以下罰金；致重傷者，
處3年以上10年以下有期徒刑，得併科2百萬元以下罰金。